臺灣高等法院刑事判決               100年度上訴字第2650號
上  訴  人
即  被  告  陳式金
選任辯護人  扶助律師徐維良律師
上列上訴人即被告因違反臺灣地區與大陸地區人民關係條例等案
件，不服臺灣臺北地方法院100年度訴緝字第66號，中華民國100
年7月29日第一審判決（起訴案號：臺灣臺北地方法院檢察署97
年度偵字第15691號），提起上訴，本院判決如下：
    主  文
上訴駁回。
    事  實                                                                
一、陳式金（綽號「神經」）與繆卓勳（綽號「阿繆」）、簡宏
    銘（繆卓勳、簡宏銘另經臺灣臺北地方法院以97年度訴字第
    1519號判決分別判處應執行有期徒刑3年6月、3年10月確定
    ，簡宏銘不服提起上訴，經本院以98年度上訴字第4412號判
    決駁回上訴，再經最高法院以99年度台上字第1944號判決駁
    回上訴確定）共同基於意圖營利使大陸地區（中國）人民非
    法進入臺灣、另與黃翔、不詳車伕等應召站集團成員間意
    圖使女子與他人為性交之行為，而媒介以營利之犯意聯絡，
    另與中國女子陳麗釵（所犯使公務員登載不實罪，業經檢察
    官處分緩起訴確定）基於使公務員登載不實於職務上所掌公
    文書之犯意聯絡，先由繆卓勳、陳式金共同出資，再由陳式
    金尋找介紹有意來臺賣淫賺錢之陳麗釵與臺灣人民簡宏銘辦
    理假結婚，使陳麗釵得以申請來臺，並由繆卓勳、陳式金先
    行墊付假結婚所需之機票、婚紗等結婚手續費用，以此形式
    上為合法婚姻關係，惟實無結婚真意之非法方式，使陳麗釵
    得以臺灣人民配偶之身分進入臺灣賣淫，且約定事成後陳麗
    釵須支付由繆卓勳等人代墊之新臺幣（除另標明幣別外，下
    均同）200,000元予繆卓勳等人，另須按月給付簡宏銘
    30,000元作為人頭配偶之報酬，至於陳麗釵日後來臺從事性
    交易所得，則另行計算其利益之分配。簡宏銘遂前往中國，
    於94年12月29日在中國福建省寧德市公證處與陳麗釵辦理結
    婚登記手續，迨領得該處核發之結婚公證書後，即於95年1
    月19日持該公證書向財團法人海峽交流基金會（下稱海基會
    ）取得認證證明，並於95年2月9日前往臺北縣警察局蘆洲分
    局集賢派出所，填具「大陸地區人民進入臺灣地區保證書」
    ，承辦員警並在「對保或證明機關（構）簽註意見欄」對保
    核章，簡宏銘並委由不知情之代辦旅行社，於95年2月17日
    檢具大陸地區人民入出臺灣地區申請書、保證書、戶籍謄本
    、結婚公證書、認證書等文件，以配偶來臺團聚為由，向內
    政部警政署入出境管理局（嗣改制為內政部入出國及移民署
    承接該局業務，下稱移民署）申請核准陳麗釵入境，惟因簡
    宏銘未通過移民署之訪談，經該局為不予許可之處分；嗣於
    97年間，簡宏銘又填具大陸地區人民入出臺灣地區申請書、
    中華民國臺灣地區入出境許可證申請書，及檢附前開保證書
    、戶籍謄本、結婚公證書、認證書等文件，以配偶來臺團聚
    為由，向移民署申請核准陳麗釵入境，經移民署承辦人員為
    實質審查後，於上開大陸地區人民入出臺灣地區申請書上加
    註「94年12月29日結婚」、「入境後面談」等語，許可陳麗
    釵進入臺灣地區，並製發中華民國臺灣地區入出境許可證，
    使陳麗釵得以於97年5月17日持該證件進入臺灣。嗣簡宏銘
    、陳麗釵再持結婚公證書及海基會出具之認證證明，前往基
    隆市戶政事務所辦理結婚登記，使不知情之戶政人員將簡宏
    銘、陳麗釵結婚之不實事項，登載於職務上所掌之戶籍登記
    簿公文書上，並據以核發戶籍謄本予簡宏銘，足以生損害於
    戶政機關對於戶籍資料管理之正確性。
二、陳麗釵進入臺灣後，陳式金、繆卓勳、簡宏銘與擔任車伕姓
    名年籍不詳之成年男子及其他應召集團成員間，即先令陳麗
    釵在簡宏銘基隆地區住處短暫居住數日後，即將陳麗釵移往
    陳式金臺北市中山區○○○路○段1號10樓之10住處居住，嗣
    又依指示將陳麗釵移往繆卓勳承租之臺北縣蘆洲市○○路59
    巷5弄6號4樓頂樓居住，並自97年5月21日起，由陳式金透過
    應召站業者安排，由姓名年籍不詳之成年男子擔任車伕，依
    應召集團其他成員之指示負責駕駛車輛接送陳麗釵（花名「
    可兒」）至指定之臺北縣、市之旅館、飯店，與不特定男客
    從事性交易，每次性交易金額為5,000元至7,000元不等，款
    項先由陳麗釵向男客收取後，轉交予車伕，再由車伕交予應
    召站成員，嗣再透過陳式金分配結算予繆卓勳、簡宏銘、陳
    麗釵等人，每件性交易所得，陳式金、繆卓勳可共抽取800
    元之利潤（即每人各分得400元），簡宏銘則可按月領取
    30,000元之報酬。而黃翔（原名黃克群，綽號「臺中」
    ，經臺灣臺北地方法院以97年度訴字第1519號判決判處有期
    徒刑6月，嗣經本院以98年度上訴字第4412號判決駁回上訴
    確定）自97年7月間起，以日薪3,000元之代價，受僱於上開
    應召站業者，並與繆卓勳、陳式金等人共同基於意圖使女子
    與他人為性交之行為，而媒介以營利之犯意聯絡，依應召站
    人員指示，駕駛其車號DO-5666號BMW廠牌黑色自用小客車，
    搭載陳麗釵前往指定之臺北縣、市各地賓館，與不特定男客
    從事性交易行為以營利。嗣於97年7月15日晚間9時30分許及
    同年7月16日晚間2時55分許，為警分別在臺北市中山區○○
    ○路○段1號10樓之10陳式金住處及臺北縣蘆洲市○○路59巷
    5弄6號4樓頂樓繆卓勳住處查獲，並扣得陳麗釵所有記載賣
    淫次數及所得之帳冊1本、繆卓勳所有與陳麗釵對帳之帳冊1
    本（即附表編號一之物）、繆卓勳所有記載應付移民署面談
    資料之記事本1本（即附表編號二之物）、陳式金所有記載
    陳麗釵工作時數以便對帳之帳單6張（即附表編號三之物）
    、用以聯絡媒介性交易事宜之0000000000號（陳式金所有）
    、0000000000號（繆卓勳所有）、0000000000號（簡宏銘所
    申辦交予陳麗釵使用）行動電話SIM卡各1枚（以上即附表編
    號四之物），及簡宏銘與陳麗釵之結婚公證書1紙（即附表
    編號五之物），始查知上情。
三、案經臺北市政府警察局中山分局報告臺灣臺北地方法院檢察
    署檢察官偵查起訴。
    理  由
壹、證據能力方面：
一、按被告以外之人於審判外之言詞或書面陳述，除法律有規定
    者外，不得作為證據。被告以外之人於審判中有滯留國外或
    所在不明而無法傳喚或傳喚不到者，其於檢察事務官、司法
    警察官或司法警察調查中所為之陳述，經證明具有可信之特
    別情況，且為證明犯罪事實之存否所必要者，得為證據。被
    告以外之人於審判外之陳述，雖不符前4條之規定，而經當
    事人於審判程序同意作為證據，法院審酌該言詞陳述或書面
    陳述作成時之情況，認為適當者，亦得為證據；當事人、代
    理人或辯護人於法院調查證據時，知有第159條第1項不得為
    證據之情形，而未於言詞辯論終結前聲明異議者，視為有前
    項之同意。刑事訴訟法第159條第1項、第159條之3第3款、
    第159條之5分別定有明文。次按刑事訴訟法第158條之3規定
    ：「證人、鑑定人依法應具結而未具結者，其證言或鑑定意
    見，不得作為證據。」所謂「依法應具結而未具結者」，係
    指檢察官或法官依刑事訴訟法第175條之規定，以證人身分
    傳喚被告以外之人（證人、告發人、告訴人、被害人、共犯
    或共同被告）到庭作證，或雖非以證人身分傳喚到庭，而於
    訊問調查過程中，轉換為證人身分為調查時，此時其供述之
    身分為證人，則檢察官、法官自應依本法第186條有關具結
    之規定，命證人供前或供後具結，其陳述始符合第158條之3
    之規定，而有證據能力。若檢察官或法官非以證人身分傳喚
    而以共犯、共同被告身分傳喚到庭為訊問時，其身分既非證
    人，即與「依法應具結」之要件不合，縱未命其具結，純屬
    檢察官或法官調查證據職權之適法行使，當無違法可言。而
    前揭不論係本案或他案在檢察官面前作成未經具結之陳述筆
    錄，係屬被告以外之人於偵查中向檢察官所為之陳述，本質
    上屬於傳聞證據，基於保障被告在憲法上之基本訴訟權，除
    該被告以外之人死亡、身心障礙致記憶喪失或無法陳述、滯
    留國外或所在不明而無法傳喚或傳喚不到、或到庭後拒絕陳
    述等情形外，如已經法院傳喚到庭具結而為陳述，並經被告
    之反對詰問，前揭非以證人身分而在檢察官面前未經具結之
    陳述筆錄，除顯有不可信之情況者外，得為證據（最高法院
    97年台上字第2175號判決意旨參見）。
二、查證人即中國女子陳麗釵於97年7月16日在警詢時之陳述，
    及於97年7月16日、同年8月12日在檢察官偵查中所為之陳述
    ，係屬上訴人即被告陳式金（下稱被告）以外之人於審判外
    之陳述，惟被告及其辯護人於本院調查證據時，均未於言詞
    辯論終結前，就該項證據有何不得為證據之情形聲明異議，
    且經本院審酌該言詞陳述作成時之情況，並無其他非法取供
    或不實之情形，認為以之作為證據為適當，依刑事訴訟法第
    159條之5規定，該等證據對於被告自具有證據能力。又證人
    陳麗釵為警查獲後，因非法入境來臺賣淫而違反社會秩序維
    護法、臺灣地區與大陸地區人民關係條例等規定，經依法收
    容後，已於97年8月25日遭強制出境遣返中國，有原審公務
    電話紀錄及陳麗釵之中華民國臺灣地區（補出）境申請書在
    卷可稽（見原審97年度訴字第1519號卷(一)第80頁、卷(二)第66
    頁），證人陳麗釵既遭強制出境，自無再予傳喚任意來臺接
    受訊問之可能，核與刑事訴訟法第159條之3第3款「滯留國
    外或所在不明而無法傳喚或傳喚不到」之情形相當。而檢察
    官於97年7月16日、同年8月12日訊問陳麗釵時，係以共犯、
    共同被告身分，而非以證人身分傳喚訊問之，此有該等筆錄
    在卷可考，陳麗釵身分既非證人，即與「依法應具結」之要
    件不合，縱未命其具結，純屬檢察官調查證據職權之適法行
    使，當無違法可言，況檢察官於97年7月16日訊問陳麗釵後
    ，曾諭知陳麗釵「就其他被告所為之陳述為證人身分，得拒
    絕證言」，並詢問其是否同意作證，惟經陳麗釵依其拒絕證
    言權利而拒絕作證在案（見偵卷第137頁）。是本件證人陳
    麗釵於警詢及檢察官偵查中未經具結所為之陳述，本質上雖
    屬傳聞證據，基於保障被告在憲法上之基本訴訟權，固應於
    法院審理時傳喚到庭作證，以保障被告之對質詰問權利，惟
    證人陳麗釵既有刑事訴訟法第159條之3第3款所規定無法傳
    喚之情形，本院斟酌其於警詢及檢察官訊問時所為之陳述，
    均屬一致而無明顯矛盾，所述更與證人繆卓勳於本院結證之
    內容核屬相符（此部分詳後述），而無顯有不可信之情形，
    且具有可信特別情況，復為證明本件犯罪事實之存否所必要
    ，揆諸前揭法條規定及說明，亦可得出證人陳麗釵於警詢及
    檢察官面前所為之陳述具有證據能力之結論無訛。另本判決
    下列所引用之其他非供述證據資料，均經依法踐行調查證據
    程序，上訴人即被告陳式金（以下簡稱被告）及辯護人對於
    證據能力亦不爭執，本院審酌證據資料製作時之情況，均無
    違法不當及證明力明顯過低之瑕疵，亦查無依法應予排除其
    證據能力之情形，認以之作為證據應屬適當，故皆亦有證據
    能力。
貳、實體方面：
一、訊據被告就其使中國女子陳麗釵與臺灣男子簡宏銘以假結婚
    方式，非法入境來臺，並於陳麗釵來臺後媒介其與男客從事
    性交易等事實均坦承不諱，惟矢口否認引進陳麗釵來臺係基
    於營利意圖，辯稱：陳麗釵長得很漂亮，我跟陳麗釵雖然不
    算是男女朋友關係，但是我到大陸去時陳麗釵會陪我，認識
    陳麗釵3、4年間，我是陳麗釵主要的經濟援助，引進陳麗釵
    的目的是因為陳麗釵表示要到臺灣來賺很多錢，我不是要營
    利賺錢，陳麗釵來臺後我也沒有拿她的錢云云。惟查：
（一）被告與繆卓勳、簡宏銘為引進大陸地區女子來臺賣淫營利
      ，乃與大陸地區女子陳麗釵議定，由繆卓勳、陳式金共同
      出資，並以簡宏銘擔任陳麗釵假結婚之對象，約定陳麗釵
      來臺後從事賣淫所得，須用以支付由繆卓勳、陳式金代墊
      之結婚手續費用計200,000元，另須按月給付簡宏銘
      30,000元做為人頭配偶之報酬，而由簡宏銘於94年12月29
      日前往中國與陳麗釵辦理假結婚登記後，使陳麗釵於97年
      5月17日順利進入臺灣，陳麗釵抵臺後，先前往簡宏銘基
      隆地區住處短暫居住後，即依陳式金指示居住於陳式金臺
      北市中山區○○○路○段1號10樓之10住處，嗣又依指示前
      往繆卓勳所提供之臺北縣蘆洲市○○路59巷5弄6號4樓頂
      樓住處居住，並自97年5月21日起，由陳式金透過應召站
      業者安排，由姓名年籍不詳之成年男子擔任車伕，依應召
      集團其他成員之指示負責駕駛車輛接送陳麗釵至指定之臺
      北縣、市之旅館、飯店，與男客從事性交易；嗣黃翔亦
      自97年7月間起，以日薪3,000元之代價，受僱於上開應召
      站業者，依應召站人員指示，駕駛其車號DO-5666號BMW廠
      牌黑色自用小客車，搭載陳麗釵前往指定之臺北縣、市各
      地賓館，與男客從事性交易行為以營利，嗣於97年7月15
      日晚間9時30分許及同年7月16日晚間2時55分許，為警分
      別在臺北市中山區○○○路○段1號10樓之10陳式金住處及
      臺北縣蘆洲市○○路59巷5弄6號4樓頂樓繆卓勳住處查獲
      等情，業據證人陳麗釵97年7月16日於警詢時證稱：我假
      結婚來臺從事性交易，我只住過簡宏銘基隆的住處約1、2
      天，後來搬到臺北市，再搬到陳式金的朋友阿妙（指繆卓
      勳）的現居住處，我從結婚至今沒有與簡宏銘履行夫妻義
      務，經我指認是黃克群載送我去HOTEL，他綽號臺中，我
      都是將性交易所得全部交給黃克群，都是司機直接載我去
      HOTEL完成性交易，至於如何聯絡我都不知道，我要支付
      跟我假結婚的人頭老公簡宏銘1個月30,000元的費用，還
      有司機費用一天3,000元，還有我的房租、買衣服、辦結
      婚等費用，還要歸還我在中國跟陳式金所借的約人民幣
      10,000元等語（見偵卷第39至40頁）；陳麗釵於同日檢察
      官偵查中時亦陳稱：我來臺後在基隆住了幾天後就離開，
      去找陳式金，之後陳式金再介紹我去住在蘆洲和繆卓勳同
      住，陳式金安排司機帶我至各地去性交易，我寄了40,000
      多元回去，錢也是陳式金給我，每10天結一次帳，司機費
      用我要自己負擔，我還沒過來時，簡宏銘與陳式金就認識
      了，每月給簡宏銘的30,000元是我自己出的，（97年）6
      、7月的30,000元是陳式金幫我拿給簡宏銘，陳式金會從
      我應收部分扣掉，我們是月初付，所以已付二次，7月13
      日開始是司機黃翔負責接送，我每天給他3,000元，我
      的錢都交給黃翔，每次交易我可以取得2,100元，我是5
      月17日入境，21日開始交易，黃翔將柺杖放在後面，他
      的車是BMW黑色（見偵卷第132、137頁）；陳麗釵復於97
      年8月12日檢察官偵查中亦陳稱：我是用假結婚的方式來
      臺賣淫賺錢，是我中國的女性友人介紹我認識陳式金，由
      他幫我找假老公簡宏銘，簡宏銘到中國兩次，我們就辦理
      結婚手續申請入境臺灣，我花了200,000元辦理假結婚，
      我97年5月17日入境臺灣，在簡宏銘的住處住了一星期左
      右，陳式金安排我住在新生北路的套房開始賣淫，之後我
      去住繆卓勳蘆洲的住處，載送我去賓館賣淫的司機是黃
      翔，他一天工作12小時我要付他3,000元，我賣淫所得要
      交給司機，我要支付假老公人頭費30,000元，從我賣淫所
      得扣除，至於由何人交給簡宏銘我不清楚，我和陳式金是
      男女朋友，陳式金教我應付入境面談官，他有寫一個面談
      劇本要我背下來，97年7月15日前一星期都是黃翔載我
      ，更之前是不認識的載送，黃翔是以一部黑色轎車載我
      等語明確（見偵卷第154至155頁）。核與證人即被告繆卓
      勳於原審證稱：我與陳式金是認識7、8年的朋友，陳式金
      綽號「神經」，我們二人有共同出資七、八萬元，以結婚
      名義找簡宏銘與中國女子陳麗釵結婚，引進陳麗釵來臺從
      事賣淫，陳麗釵與簡宏銘是陳式金介紹的，陳麗釵入境臺
      灣後剛開始是和簡宏銘居住，大約住了一星期之後，接著
      就到陳式金住處居住半個月左右，然後就到我那邊去住，
      陳麗釵來臺後由陳式金媒介去賣淫，一次大約有5,000、
      6,000元到6,000、7,000元不等，其中陳麗釵實得2,100元
      ，我跟陳式金對分800元，司機的費用由陳麗釵自行支付
      ，其餘是三七仔及公司也就是應召站的費用，這個部分是
      由應召站處理，陳麗釵來臺每個月要付30,000元的假老公
      費用給簡宏銘，另外還有機票、結婚手續的費用、婚紗照
      ，合計約十幾萬元，這些費用一開始是由我剛才所述與陳
      式金合資的款項及另外補充墊付，等到陳麗釵來台賺錢後
      ，再還給我們，我們全部墊付十幾萬元，陳麗釵須還給我
      們200,000元，簡宏銘每月30,000元費用部分，是因為簡
      宏銘欠我錢，所以我跟他說從欠款中扣抵，我有從陳麗釵
      那裡拿到這60,000元，但是因為扣抵的關係，所以沒有交
      付款項給簡宏銘，按月給付簡宏銘30,000元，是從陳麗釵
      來臺後第二個月月初以後開始，陳麗釵賣淫期間，公司之
      前有派一位叫阿財的司機，至於黃翔的部分，是陳麗釵
      在被查獲前有跟我提到要換司機，當時她是說司機要換成
      一名綽號「臺中」的男子，陳麗釵跟陳式金是男女朋友，
      我的綽號叫阿繆，陳麗釵也都叫我阿繆，陳式金曾經教簡
      宏銘如何應付移民署的面談，當時我有在場等語（見原審
      97年度訴字第1519號卷(一)第16至19頁）。此外，並有陳麗
      釵所有記載賣淫次數及所得之帳冊1本、繆卓勳所有與陳
      麗釵對帳之帳冊1本、繆卓勳所有記載應付移民署面談資
      料之記事本1本、陳式金所有記載陳麗釵工作時數以便對
      帳之帳單6張、用以聯絡媒介性交易事宜之0000000000 號
      （陳式金所有）、0000000000號（繆卓勳所有）、
      0000000000號（簡宏銘所申辦交予陳麗釵使用）行動電話
      SIM卡各1枚、簡宏銘與陳麗釵之結婚公證書1紙扣案可憑
      （以上如附表所示）。
（二）而被告、繆卓勳及簡宏銘為辦理陳麗釵非法入境來臺手續
      ，乃推由簡宏銘前往中國，於94年12月29日在中國福建省
      寧德市公證處與陳麗釵辦理結婚登記手續，迨領得該處核
      發之結婚公證書後，於95年1月19日持該公證書向海基會
      取得認證證明，並於95年2月9日前往臺北縣警察局蘆洲分
      局集賢派出所，填具「大陸地區人民進入臺灣地區保證書
      」，承辦員警並在「對保或證明機關（構）簽註意見欄」
      對保核章，簡宏銘並委由不知情之代辦旅行社，於95年2
      月17日檢具大陸地區人民入出臺灣地區申請書、保證書、
      戶籍謄本、結婚公證書、認證書等文件，以配偶來臺團聚
      為由，向移民署申請核准陳麗釵入境，惟因簡宏銘未通過
      移民署之訪談，經該局為不予許可之處分；嗣於97年間，
      簡宏銘又填具大陸地區人民入出臺灣地區申請書、中華民
      國臺灣地區入出境許可證申請書，及檢附前開保證書、戶
      籍謄本、結婚公證書、認證書等文件，以配偶來臺團聚為
      由，向移民署申請核准陳麗釵入境，經移民署承辦人員為
      實質審查後，於上開大陸地區人民入出臺灣地區申請書上
      加註「94年12月29日結婚」、「入境後面談」等語，許可
      陳麗釵進入臺灣，並製發中華民國臺灣地區入出境許可證
      ，使陳麗釵得以於97年5月17日持該證件進入臺灣。嗣簡
      宏銘、陳麗釵又持結婚公證書及海基會出具之認證證明，
      前往基隆市戶政事務所辦理結婚登記，使不知情之戶政人
      員將簡宏銘、陳麗釵結婚之不實事項，登載於職務上所掌
      之戶籍登記簿公文書上，並據以核發戶籍謄本予簡宏銘等
      事實，亦有內政部入出國及移民署98年6月25日移署資處
      娟字第0980092082號函檢附之結婚公證書、海基會認證證
      明、戶籍謄本、大陸地區人民入出臺灣地區申請書、保證
      書、大陸地區人民進入臺灣地區旅行證申請書等資料在卷
      可按（見原審97年度訴字第1519號卷(二)第64至80頁）。
（三）查陳麗釵雖於警詢時陳稱：「我沒有跟簡宏銘說過要來臺
      灣從事性交易」云云，然同時亦稱「但是簡宏銘每個月有
      30,000元的費用」等語（見偵卷第40至41頁），且其於警
      詢及偵訊時均一再坦承供稱係與簡宏銘以假結婚之方式來
      臺，以達其等藉陳麗釵之賣淫行為以營利之目的，並一再
      指稱簡宏銘每月可得30,000元之人頭費等語明確。而本件
      係由繆卓勳與被告共同出資，由被告負責與簡宏銘接洽，
      由簡宏銘與陳麗釵辦理假結婚，使陳麗釵非法來臺等事宜
      ，此據繆卓勳、陳麗釵證述綦詳，陳麗釵與簡宏銘原本既
      非相識，僅因欲非法來臺為性交易賺錢牟利，而為形式上
      之結婚行為，雙方對此早已心照不宣，簡宏銘僅前往中國
      二次，性交易又非正當光彩之行為，則陳麗釵與簡宏銘會
      面辦理結婚手續之過程中，未當面對簡宏銘提及其「欲來
      臺賣淫」，自合事理之常，然於法尚不能因陳麗釵未當面
      告知簡宏欲賣淫一事，遽指簡宏銘對於陳麗釵非法入境來
      臺賣淫之事實為不知。再者，應按月支付予簡宏銘之
      30,000元人頭費，係由陳麗釵自其賣淫所得中支出，惟係
      由陳麗釵交付予被告後，由被告安排交付予簡宏銘，此據
      證人繆卓勳與陳麗釵一致證述在案，互核相符。則陳麗釵
      對於何人實際按月將人頭費用款項交至簡宏銘手中，即不
      可能知悉，於法亦不能以陳麗釵陳稱不知何人將30,000
      元交給簡宏銘，即指其證稱有自賣淫所得中按月支付簡宏
      銘人頭費30,000元之事實，有何不可採之處。另繆卓勳係
      與被告合資，由被告負責與簡宏銘接洽，並安排簡宏銘與
      陳麗釵來臺事宜，此亦經證人繆卓勳、陳麗釵證述明確在
      卷，則被告究係於何時與簡宏銘約定俟陳麗釵入境後可按
      月收取30,000元費用，繆卓勳既未參與，則當然有所不知
      ，自不能以繆卓勳證稱不知被告與簡宏銘約定報酬之實際
      情形，遽指繆卓勳所述為推測、臆測之詞。又陳麗釵與簡
      宏銘雖係假結婚，惟為免渠等非法入境賣淫之犯行曝光或
      遭查緝，則陳麗釵對外以「老公」稱呼簡宏銘，更屬當然
      之理而無庸置疑，豈能以陳麗釵對外稱呼簡宏銘為「老公
      」一節，即遽認陳麗釵與簡宏銘為真正之夫妻關係。至簡
      宏銘所提其與陳麗釵之合照照片（見原審卷(一)第75頁），
      核係簡宏銘辦理假結婚過程中為求證明所拍攝，以備日後
      申請來臺或面談之需，其與陳麗釵僅係假結婚，陳麗釵來
      臺後僅短暫居住簡宏銘住處，旋依被告等人安排居住他處
      並從事性交易行為，與簡宏銘並無夫妻之實，業據陳麗釵
      指證歷歷在卷，從而上開照片亦不足以作為有利於被告認
      定之依據。
（四）黃翔雖於另案審理時提出臺大醫院診斷證明書1紙為憑
      （見原審97年度訴字第1519號卷(一)第66頁），辯稱其於97
      年5月間腳部曾動手術開刀，無法駕車云云。經原審向臺
      大醫院調取其病歷資料，可知黃翔固曾於97年5月28日
      在該院接受右側人工髖關節重新置換術手術，於同年6月5
      日出院，有國立臺灣大學醫學院附設醫院97年12月2日校
      附醫秘字第0970214798號函檢附之黃翔病歷資料在卷可
      稽（同上原審卷(一)第93至139頁）。然黃翔係於97年7月
      間起開始受僱於應召站業者，從事載送陳麗釵前往臺北縣
      市各指定賓館與男客進行性交易一節，業據陳麗釵於警詢
      時指稱：經我指認是黃克群載送我去HOTEL，他綽號「臺
      中」（見偵卷第40頁），於偵訊時指稱：司機黃翔負責
      接送，7月13日開始是他，每天給他3,000元，我的錢都交
      給黃翔，並稱：載送我去賓館的司機是黃翔，他一天
      工作12小時，我要付他3,000元，7月15日前一星期都是黃
      翔載我，更之前是不認識的載送等語明確（見偵卷第
      132、154頁），經檢察官質以：「黃翔兩手拿著柺杖，
      如何載妳？」，更答稱：「可以啊，他將柺杖放在後面，
      他的車是BMW黑色」，並明確陳稱：「（問：黃翔是以
      何種車載妳？）一部黑色轎車」等語（見偵卷第131至132
      頁、第155頁），黃翔既坦承其綽號為「臺中」，更坦
      言名下有一輛車號DO-5666黑色BMW廠牌轎車，其載送陳麗
      釵前往賓館從事性交易之事實，亦足堪認定明確。
（五）又被告係與繆卓勳、簡宏銘基於共同之犯意，以假結婚方
      式令陳麗釵得進入臺灣從事性交易，並謀議共分陳麗釵性
      交易所得之部分款項，自具有營利之意圖；且所謂「意圖
      營利」，僅以具有營利之意圖為已足，至於行為人實際上
      有無或是否因而獲利，以及所獲得之利益為何，均非所問
      。被告於偵訊時亦供稱：「（問：你抽多少？）每件抽
      700元。但我蠻喜歡她，所以日常生活都是我在負責」、
      「有過去中國看過她，覺得看起來很舒服，聊過天知道她
      家在中國的情形，因為她要寄錢回去，所以由我媒介賣淫
      ，錢只會多給，絕不會少算」（見偵卷第138頁），於原
      審審理時亦自承：我有跟陳麗釵說明應召站關於費用的分
      擔，她每接客一人，我和繆卓勳就可以各分到400元，只
      是我分到的錢最後還是買東西給陳麗釵等語（同上原審卷
      (二)第20頁），更堪認被告自承有獲利之事實。被告辯稱其
      無營利意圖云云，自不足採。
（六）綜上，被告陳式金之犯行事證明確，應依法論科。
二、核被告本案所為，關於前揭意圖營利使大陸地區人民陳麗釵
    非法進入臺灣地區部分，係違反臺灣地區與大陸地區人民關
    係條例第15條第1款之規定，應依同條例第79條第2項之規定
    處罰；其使戶政機關公務員登載不實結婚登記事項部分，則
    係犯刑法第214條之使公務員登載不實罪；另就陳麗釵抵達
    臺灣後，予以安排、載送等媒介從事性交易部分，係犯刑法
    第231條第1項前段之意圖使女子與他人為性交行為，而媒介
    以營利罪。被告陳式金與繆卓勳、簡宏銘間，就上開意圖營
    利使大陸地區人民陳麗釵非法進入臺灣地區部分，及被告陳
    式金與繆卓勳、簡宏銘、陳麗釵間，就使公務員登載不實之
    犯行，各均有犯意聯絡及行為分擔，應論以共同正犯。另就
    意圖使女子與他人為性交行為而媒介以營利罪部分，被告陳
    式金、繆卓勳、簡宏銘、黃翔、不詳車伕等應召站集團成
    員間，亦均有犯意聯絡及行為分擔，應論以共同正犯。又按
    所謂集合犯，係一種構成要件類型，亦即立法者針對特定刑
    罰規範之構成要件，已預設其本身係持續實行之複次行為，
    具備反覆、延續之行為特徵，將之總括或擬制成一個構成要
    件之「集合犯」行為；此種犯罪，以反覆實行為典型、常態
    之行為方式，具侵害法益之同一性，因刑法評價上為構成要
    件之行為單數，因而僅包括的成立一罪。刑事法若干犯罪行
    為態樣，本質上原具有反覆、延續實行之特徵，立法時既予
    特別歸類，定為犯罪構成要件之行為要素，則行為人基於概
    括之犯意，在密切接近之一定時、地持續實行之複次行為，
    倘依社會通念，於客觀上認為符合一個反覆、延續性之行為
    觀念者，於刑法評價上，即應僅成立一罪，俾免有重複評價
    、刑度超過罪責與不法內涵之疑慮；學理上所稱「集合犯」
    之職業性、營業性或收集性等具有重複特質之犯罪均屬之，
    例如經營、從事業務、收集、販賣、製造、散布等行為概念
    者是（最高法院96年度台上字第3064號、95年度台上字第
    1079號判決意旨參照）。而刑法第231條第1項前段之意圖使
    女子與他人為性交行為，而媒介以營利罪，本質上即具有反
    覆性，倘行為人在密切接近之一定時間及空間內反覆媒介女
    子與他人為性交之行為，無非以此營利之營業性犯罪所當然
    ，於行為概念上，應認為包括的一罪，無連續犯或併合論罪
    可言，於刑法評價上自應僅成立集合犯一罪。被告所為迄至
    97年7月15日為警查獲時止，多次反覆持續媒介陳麗釵與不
    特定男客為性交易行為以牟利而未曾間斷，是渠行為，於概
    念上應評價為包括的一罪之集合犯而僅論以一罪。被告所犯
    上開使大陸地區人民非法進入臺灣地區罪及使公務員登載不
    實罪間，均係為使陳麗釵進入臺灣地區而為，係屬以一行為
    觸犯數罪名，為想像競合犯，應從一重使大陸地區人民非法
    進入臺灣地區之罪論處。又被告所犯意圖營利使大陸地區人
    民非法進入臺灣地區之罪，與意圖使女子與他人為性交行為
    而媒介以營利罪，二罪間犯意各別，行為互殊，應予分論併
    罰。
參、對原審判決之評價：
    原審以被告本案事證明確，因之適用臺灣地區與大陸地區人
    民關係條例第79條第2項，刑法第11條前段、第28條、第214
    條、第231條第1項前段、第55條、第51條第5款，刑法施行
    法第1條之1等規定，並審酌被告與繆卓勳、簡宏銘等人共謀
    以假結婚之方式，非法使中國女子進入臺灣地區從事性交易
    牟利，所為非僅破壞國家安全，影響境管單位對於中國人民
    申請來臺核准與否之正確性，更足以助長性交易氾濫，另斟
    酌被告參與犯行之時間長短、參與程度、所得利益多寡、犯
    後僅坦承部分犯行之態度等一切情狀，分別二罪分別量處被
    告有期徒刑3年6月、有期徒刑6月，並定應執行刑為有期徒
    刑3年10月，並說明扣案繆卓勳所有與陳麗釵對帳之帳冊1本
    （即附表編號一之物）、繆卓勳所有記載應付移民署面談資
    料之記事本1本（即附表編號二之物）、陳式金所有記載陳
    麗釵工作時數以便對帳之帳單6張（即附表編號三之物）、
    用以聯絡媒介性交易事宜之0000000000號（陳式金所有）、
    0000000000號（繆卓勳所有）、0000000000號（簡宏銘所申
    辦交予陳麗釵使用）行動電話SIM卡各1枚（以上即附表編號
    四之物），及簡宏銘與陳麗釵之結婚公證書1紙（即附表編
    號五之物），係被告、繆卓勳、簡宏銘等人分別所有供本件
    犯罪所用之物，爰諭知沒收。扣案之陳麗釵所有記載賣淫次
    數及所得之帳冊1本，雖與犯罪有關，然並非犯該罪之被告
    所有之物，另扣案之繆卓勳所有0000000000門號及被告陳式
    金所有0000 000000、0000000000門號之SIM卡各1枚，查無
    證據證明與本件犯罪事實有關，爰均不併予宣告沒收。並附
    帶說明被告之辯護人於原審審理中以被告係因同情陳麗釵之
    處境，欲幫助其改善經濟環境方為本件犯行，主張應適用刑
    法第59條規定酌減被告之刑。惟按刑法第59條之酌量減輕其
    刑，必須犯罪另有特殊之原因與環境等等，在客觀上足以引
    起一般同情，認為即予宣告法定低度刑期尤嫌過重者，始有
    其適用，至於被告素行正當等，僅可為法定刑內從輕科刑之
    標準，不得據為酌量減輕之理由。被告犯罪之動機縱包含同
    情陳麗釵，或欲幫助陳麗釵來臺賺錢，然非法使中國人民進
    入臺灣，對於我國之入出境管理造成甚大影響，且陳麗釵來
    臺從事性交易，更屬破壞我國治安，影響我國社會秩序，客
    觀上難認被告之犯罪係因特殊環境或原因等，而足以引起一
    般之同情，是本案尚無刑法第59條適用之餘地。另被告與繆
    卓勳、簡宏銘等人著手引進中國女子陳麗釵之犯罪時間雖起
    始於94年年底，惟實際使陳麗釵進入臺灣，及使戶政事務所
    承辦公務員將簡宏銘與陳麗釵結婚之不實事項登載於戶籍登
    記簿之時間，均為97年5月以後，已在96年4月24日之後，亦
    無中華民國九十六年年罪犯減刑條例規定之適用。核其認事
    、用法均無違誤，量刑亦稱妥適。被告上訴意旨，空言其使
    中國女子陳麗釵進入臺灣並無營利之意圖，或原審量刑過重
    云云，任意以此指摘原判決不當，求予撤銷改判，為無理由
    ，應予駁回。
據上論斷，應依刑事訴訟法第368條，判決如主文。
本案經檢察官孫冀薇到庭執行職務
中    華    民    國   100    年    9     月    30    日
                  刑事第十八庭審判長法  官  吳鴻章
                                    法  官  汪梅芬
                                    法  官  林銓正
以上正本證明與原本無異。
如不服本判決，應於收受送達後10日內向本院提出上訴書狀，其
未敘述上訴之理由者並得於提起上訴後10日內向本院補提理由書
（均須按他造當事人之人數附繕本）「切勿逕送上級法院」。
                                    書記官  張淨卿
中    華    民    國   100    年    10    月    4     日
附錄：本案論罪科刑法條全文
臺灣地區與大陸地區人民關係條例第15條
（禁止行為）
下列行為不得為之：
一、使大陸地區人民非法進入臺灣地區。
二、明知臺灣地區人民未經許可，而招攬使之進入大陸地區。
三、使大陸地區人民在臺灣地區從事未經許可或與許可目的不符
    之活動。
四、僱用或留用大陸地區人民在臺灣地區從事未經許可或與許可
    範圍不符之工作。
五、居間介紹他人為前款之行為。

附表：
┌──┬─────────────────────────┐
│編號│應沒收之物名稱                                    │
├──┼─────────────────────────┤
│ 一 │扣案活頁式筆記本之帳冊壹本                        │
├──┼─────────────────────────┤
│ 二 │扣案綠色封面之記事本壹本                          │
├──┼─────────────────────────┤
│ 三 │扣案帳單陸張                                      │
├──┼─────────────────────────┤
│ 四 │扣案0000000000、0000000000、0000000000號行動電話  │
│    │SIM卡各壹枚                                       │
├──┼─────────────────────────┤
│ 五 │簡宏銘與陳麗釵之結婚公證書壹紙                    │
└──┴─────────────────────────┘